BENJAMIN CAURE

DEVELOPPEUR FREELANCE



★33 7 71 60 66 31★ benjamin.caure@gmail.comIinked.in/in/benjamin-caure

Je suis développeur *full-stack* : j'ai 10 ans d'expérience Java et j'écris des articles Spring chez <u>Baeldung.com</u>

Depuis 5 ans, je développe principalement en Javascript (Angular et ReactJS), langage que j'enseigne en école d'ingénieur. J'ai également fait du développement mobile pendant 2 ans (Ionic).

Projets personnels

Perfect-garage.org

Site réalisé avec Gatsby, Graphql et ReactJS

<u>github.com/le-garage-ideal</u>

Freelance Compta

Logiciels ReactJS et Electron

github.com/freelance-info

Expériences

Agence de mutualisation des Universités et Etablissements de Recherche

Depuis Mai 2018 Développeur (Angular + Spring) / Enseignant vacataire / Auteur blog technique

CGI Clermont-Ferrand

2016-2017	Développeur mobile (Angular + Ionic) - Architecte SI
2013-2015	Développeur JEE - Architecte SI
2010-2013	Tech leader JEE
2009-2010	Analyste fonctionnel
2008-2009	Devops Jenkins

Aquisystem Bordeaux

2006-2008 Développeur d'applications Java

Sopra Paris

2005-2006 Développeur d'applications .Net

Formation

- 2015 Certification "Java Oracle Certified Professional"
- 2006 Certification "ASP.Net Web Developer"
- 2005 Ingénieur ISIMA

Compétences

- Web: HTML, CSS, javascript (ReactJS, Angular, RxJs, Redux)
- Back: Node.js, Spring, JEE
- Mobile: Ionic.
- Méthodologies : Agile/Lean, team leader
- Bon niveau d'anglais, grâce à de nombreuses missions anglophones